

MARCOS CRUZ REYES

Desarrollador de software | Ingeniero informático

EXPERIENCIA PROFESIONAL

FarmaREYES | Desarrollador backend - frontend

Septiembre 2022 – marzo 2023

Tareas realizadas

- Desarrollo e implementación de un sistema de gestión del historial clínico y promoción para el consultorio médico FarmaREYES, operado por la Dra. Perla Xóchitl Reyes Reyes.
- Diseño de base de datos con MySQL, codificación backend con spring-boot y frontend con NextJs. Despliegue con Nginx y PM2 en Droplet (VPS) de Digital Ocean.

TEKSI Technology Consultans | Desarrollador trainee

Febrero 2022 – agosto 2022

Tareas realizadas

 Principalmente ayude a colaborar con el desarrollo de un portal web para automatizar la carga de los pedidos, brindando al cliente la posibilidad para que pueda visualizar en tiempo real información respecto a sus inventarios, órdenes, SKU's etc. Y la creación de Dashboard para concentrar la información más importante.

TEKSI Technology Consultans | Pasante/ Residente / Becario

Agosto 2021 - diciembre 2021

Tareas realizadas

- Identificación de requerimientos, diseño de interfaz, diseño de base de datos, codificación backend, frontend, BD e interfaces, pruebas, corrección de errores y pruebas finales.
- Principalmente colabore en el desarrollo de un sistema web de control de proyectos.

Punto de venta Transporte de antorcha "Región mixteca" | Proyecto integrador escolar

Febrero 2019 – iunio 2019

Tareas realizadas

• El sistema permitió al sitio de trasportes "Región Mixteca" automatizar el control de todas sus actividades como son: registrar la venta de boletos, paquetería, cancelación de una reservación, viajes privados, corte de caja, lo cual supondrá un acceso rápido y sencillo a los datos.

Tecnologías: Java, Domótica con Arduino.

HABILIDADES PROFESIONALES

LENGUAJES / TECNOLOGÍAS

- JAVA
- ARDUINO
- HTML, CSS, JAVASCRIPT
- PHP
- ADOBE ILLUSTRATOR
- LINUX

BD

MYSQL

FRONTEND

- REACT
- NEXTJS
- BACKEND

SPRING BOOT

PERFIL

Soy egresado del TecNM campus Acatlán de Osorio, Puebla. He aplicado conocimiento que he adquirido durante mi formación profesional. He tenido experiencia comprobada en la creación y diseño de software.

Me gustan los retos y aprender cosas nuevas de este gran mundo tecnológico porque soy firme con mis desiciones.

CONTACTO

- +52 (953) 126 61 26
- Stado de México, México
- markconfig.dev@gmail.com

EDUCACIÓN

Ingeniero Informático

TecNM Campus Acatlán de Osorio 2017 – 2022

Taller: Mantenimiento preventivo y correctivo de telefonía celular.

Taller: Programación de Interfaces y Domótica con Arduino.

Taller: Programación del Robot NAO.

Taller: Introducción al Lenguaje de Programación Python.

IDIOMAS

Español: Nativo

Inglés: Pre-intermedio